

ROMANO MARTINA

Via Manzoni 25, 10040 Druento To – Italia phone: + (39) 345 168 3514 email: martina.romano94@libero.it

FORMAZIONE

PROFILO

Ho 25 anni, uno stile di vita dinamico ed ho la passione per la nutrizione e la cultura dell'attività fisica.

Possiedo buone competenze comunicative e di mediazione acquisite durante la mia esperienza lavorativa di responsabilità nella gestione dei punti vendita.

Buone capacità organizzative e gestionali, costituiscono la mia predisposizione al lavoro di gruppo.

COMPETENZE

Gestione:

Organizzazione:

Ms Office:

Comunicazione:

Flessibilità:

Diploma superiore (2009 – 2013)

Diploma in letteratura e lingue straniere Liceo Linguistico Santorre di Santarosa, Torino

LINGUE

Inglese: (B2) Spagnolo: (B2) Tedesco: (B1)

PATENTE

B – Automunita.

ESPERIENZA

2017 - 2018 BERSKA ITALIA Srl

Addetta alla vendita abbigliamento

2016 - 2017 SANSONAITE - PIQUADRO

Responsabile

addetta alla vendita, allestimento negozio e vetrine, addetta alla gestione del personale e amministrativa del punto vendita.

2015 - 2016 ORANGE CAFE'

Responsabile

addetta alla gestione della clientale, alla gestione dei fornitori e della parte economico – amministrativa del bar.

Autorizzo il trattamento dei miei dati personali ai sensi del Decreto Legislativo 30 giugno 2003, n. 196.